# 钢铁锻造企业试车问题-在建工程

提问人：idoican 时间：2012-03-15 17:00:04
版主及各位高手： 请教有关钢铁锻造企业试车问题。 公司扩建二期工程，新购入加热炉，锻造机等设备，下月开始试车生产，会用不同规格的产品进行测试，会计上规定在达到可使用状态前试车费用应归集计入在建工程：
1. 我的理解试车费用包括试车时的料工费，是否先在成本核算中归集之后再转入在建工程？
2. 在建工程中包括的试车费用最终转固时是否是分配到各个相关设备的成本中去？

回答人：chenyiwei
回复 idoican 的帖子
1 、是否先在成本科目中归集，取决于公司的会计基础工作以及相关核算系统的支持程度。但最终应确保分摊到在建工程成本的相关支出是合理的，以及运用一贯的方法分配的。
2 、是的。

回答人：chenyiwei
回复 idoican 的帖子
产出产品时，按预计售价：
借：其他流动资产，贷：在建工程
产品对外销售时： 借：银行存款／应收帐款等，贷：其他流动资产，贷：应交税费——增值税销项税额
实际售价与原先的预计售价的差异，如果不重大的，可以直接计入当期损益（营业外收支）。

提问人：sizhijie01 时间：2012-03-15 23:17:09
回复 chenyiwei 的帖子
试车费用分配到各个设备的成本中，是按购入价值比例分配吗？另外试车期间用于测试的各种产品取得的收入可以冲减在建工程成本吗？

回答人：chenyiwei
1 、可以； 2 、可以。

提问人：idoican 时间：2012-03-16 09:41:22
1. 我是觉得在成本科目中归集比较清楚，可以按成本中心分析相关费用，然后再转在建工程；
2. 试车费用的分配，我现在的设想是工费可以按成本中心对应相应的设备，材料按设备价值分配；
3. 收入冲减在建工程成本没有问题，但会不会有测试生产的产品可以销售但一时半会找不到买家，等设备都转固了明年卖掉再调整原值么？
4. 试车前有一部分辅助设备会先验收转固，这样其折旧也会进入试车费用，再次进入在建工程，这样可行么？还是先不转固？或者有什么更好的方法？

回答人：chenyiwei
3 、建议先在产品制成时，按照预计售价转为其他流动资产，以免转固后再调整成本的麻烦。 4 、这样做应当是符合会计原理的。对于可以单独使用的辅助设备，应独立判断其是否达到预定可使用状态，达到后及时转固。

提问人：idoican 时间：2012-03-26 15:29:21
另外有一个小问题比较纠结，请陈版及前辈帮忙： 现在有很多领用的物料，有一些是为完善设备或房屋用的，有些是为新设备运行准备的（有些试车完后也可以使用），因为种类多数量多有时不太能分得清楚，这些物料哪些要资本化还是可以费用化？

回答人：chenyiwei
看这些物料价值金额的重大性，如果不重大的可以简化处理；如果金额重大的，应当在领料时注意统计用途，或者按一定的比例合理拆分。